臺灣高等法院民事裁定
109年度聲字第662號
聲  請  人  王銘隆  
            王銘義  
相  對  人  王福星  
            王福興  
            林王阿藤
            王寶貴  
            張王阿蕋
            周錦微（兼周陳尾之承受訴訟人）


            王玉麟  
            王銘信  
            王銘智  

            王慶秋  

            王夏寧  

            張阿美  
            周乾禮  
            周鴻城  

            周碧娥  

            蕭周月里
            周碧彩  
            陳周碧鑾
            賴柏辰（即周櫻妙之承受訴訟人）

            賴柏勳（即周櫻妙之承受訴訟人）

            賴朝輝（即周櫻妙之承受訴訟人）

            周櫻芳  
            羅瑞銀（即周鋒基之承受訴訟人）


            周熙順（即周鋒基之承受訴訟人）

            周逢頌（即周鋒基之承受訴訟人)

上列當事人間請求所有權移轉登記等再審之訴事件，聲請人聲請
停止強制執行，本院裁定如下： 
    主  文
聲請駁回。
聲請費用由聲請人負擔。
    理  由
一、按強制執行程序開始後，除法律另有規定外，不停止執行。
　　有回復原狀之聲請，或提起再審或異議之訴，或對於和解為
    繼續審判之請求，或提起宣告調解無效之訴、撤銷調解之訴
　　，或對於許可強制執行之裁定提起抗告時，法院因必要情形
    或依聲請定相當並確實之擔保，得為停止強制執行之裁定。
    強制執行法第18條定有明文。次按強制執行法第18條第1項
    規定強制執行程序開始後，除法律另有規定外，不停止執行
    。明示以不停止執行為原則。同條第2項所以例外規定得停
    止執行，係因回復原狀等訴訟，如果勝訴確定，債務人或第
    三人之物已遭執行無法回復，為避免債務人或第三人發生難
    以回復之損害，必於認有必要時，始得裁定停止執行。如無
    停止執行必要，僅因債務人或第三人憑一己之意思，即可達
    到停止執行之目的，不僅與該條所定原則上不停止執行之立
    法意旨有違，且無法防止債務人或第三人濫行訴訟以拖延執
    行，致害及債權人權益。故受訴法院准債務人或第三人提供
    擔保停止執行，須於裁定中表明有如何停止執行之必要性，
    始得謂當。而有無停止執行必要，更應審究提起回復原狀或
    異議之訴等訴訟之債務人或第三人之權利是否可能因繼續執
    行而受損害以為斷。倘債務人或第三人所提訴訟為不合法、
    當事人不適格、顯無理由，或繼續執行仍無害債權人或第三
    人之權利者，均難認有停止執行之必要（最高法院101年度
    台抗字第787號民事裁定意旨同此見解）。
二、查，本件聲請人及第三人王阿秀、王阿年與相對人間請求所
    有權移轉登記等再審之訴事件，經本院審理後，認本院民國
　　（下同）108年1月22日106年度重上更㈠字第55號確定判決
　　（含最高法院108年度台上字第1245號裁定，下稱原確定判
    決）並無聲請人及第三人王阿秀、王阿年所指民事訴訟法第
    496條第1項第1款、第13款之再審事由，渠等所提再審之訴
    為無理由，而於109年12月15日以109年度重再字第23號判決
    駁回其等再審之訴，並於同日公告主文等情，業經本院調閱
    本院109年度重再字第23號卷宗核閱無誤。聲請人於109年12
    月17日以相對人執本院106年度重上更㈠字第55號確定判決
　　及臺灣新北地方法院（下稱新北地院）109年度司聲字第340
　　號確定訴訟費用額裁定為執行名義，對聲請人財產為強制執
    行，經新北地院以109年度司執字第143601號強制執行事件
    （下稱系爭執行事件）受理後，於109年11月9日核發執行命
    令，扣押聲請人王銘隆、王銘義在第三人新北市樹林區農會
　　之存款各新臺幣（下同）676,766元、268,476元，已使其等
    經濟捉襟見肘，無力負擔上開再審之訴事件之相關裁判費及
    律師費用，聲請人已對前開執行命令聲明異議，倘系爭執行
    事件繼續執行，聲請人縱獲得再審之訴勝訴判決，亦受有難
    於回復執行前之損害，認有停止強制執行之必要為由，聲請
    裁定於再審事件裁判確定前停止系爭執行事件之強制執行程
    序云云。然觀聲請人聲請意旨，相對人係執原確定判決關於
    聲請人及王阿秀、王阿年應負擔敗訴訴訟費用額之裁定，聲
    請對聲請人之存款強制執行，而存款經相對人強制執行由相
    對人收取後，縱聲請人前開再審之訴事件獲勝訴判決確定，
    其等因系爭執行事件所受之損害，亦得以相對人之財產彌補
　　，並非難以回復之損害。且聲請人並未表明有如何停止執行
    之必要性。是聲請人聲請停止系爭執行事件之強制執行程序
　　，尚難謂有理由，應予駁回。
三、爰裁定如主文。
中　　華　　民　　國　　109 　年　　12　　月　　25　　日
                  民事第十庭
                        審判長法  官   黃嘉烈
                              法  官   張文毓
                              法  官   高明德
正本係照原本作成。
如不服本裁定，應於收受送達後10日內向本院提出抗告狀，並應
繳納抗告費新臺幣１千元。
中　　華　　民　　國　　109 　年　　12　　月　　28　　日

                              書記官   郭彥琪